el: Τύπος ημιαγωγού μετατροπής ισχύος: Νιτρίδιο γαλλίου (GaN); Πυρίτιο (Si); Καρβίδιο πυριτίου (SiC); Άλλο
ru: Тип полупроводника силового преобразования: Нитрид галлия (GaN); Кремний (Si); Карбид кремния (SiC); Другой
zh-CN: 功率转换半导体类型: 氮化镓 (GaN); 硅 (Si); 碳化硅 (SiC); 其他
it: Tipo di semiconduttore per conversione di potenza: Nitruro di gallio (GaN); Silicio (Si); Carburo di silicio (SiC); Altro
pt-PT: Tipo de semicondutor de conversão de energia: Nitreto de gálio (GaN); Silício (Si); Carboneto de silício (SiC); Outro
fr: Type de semi-conducteurs de puissance: Nitrure de gallium (GaN); Silicium (Si); Carbure de silicium (SiC); Autre
vi: Loại bán dẫn chuyển đổi nguồn: Gali nitride (GaN); Silic (Si); Silic carbide (SiC); Khác
pl: Typ półprzewodnika konwersji mocy: Azotek galu (GaN); Krzem (Si); Węglik krzemu (SiC); Inne
hu: Teljesítményátalakító félvezető típusa: Gallium-nitrid (GaN); Szilícium (Si); Szilícium-karbid (SiC); Egyéb
cs: Typ polovodiče pro konverzi energie: Nitrid gallitý (GaN); Křemík (Si); Karbid křemíku (SiC); Jiné
ko: 전력 변환 반도체 유형: 갈륨 질화물 (GaN); 실리콘 (Si); 실리콘 카바이드 (SiC); 기타
sv: Typ av kraftomvandlingshalvledare: Galliumnitrid (GaN); Kisel (Si); Kiselkarbid (SiC); Övrigt
fi: Virranmuunnoksen puolijohdetyyppi: Galliumnitridi (GaN); Pii (Si); Piikarbidi (SiC); Muu
tr: Güç dönüşüm yarı iletken tipi: Galyum nitrit (GaN); Silikon (Si); Silikon karbür (SiC); Diğer
ja: 電力変換半導体タイプ: 窒化ガリウム（GaN）; シリコン（Si）; 炭化ケイ素（SiC）; その他
ro-RO: Tip de semiconductor de conversie a puterii: Nitrură de galiu (GaN); Siliciu (Si); Carbură de siliciu (SiC); Altele
en: Power conversion semiconductor type: Gallium nitride (GaN); Silicon (Si); Silicon carbide (SiC); Other
da: Strømkonverterings-halvledertype: Galliumnitrid (GaN); Silicium (Si); Siliciumcarbid (SiC); Andet
lt-LT: Energijos konversijos puslaidininkio tipas: Galio nitridas (GaN); Silicis (Si); Silicio karbidas (SiC); Kita
nl: Type halfgeleider voor stroomconversie: Galliumnitride (GaN); Silicium (Si); Siliciumcarbide (SiC); Andere
nb: Halvledertype for strømkonvertering: Galliumnitrid (GaN); Silisium (Si); Silisiumkarbid (SiC); Annet
sk-SK: Typ polovodičov pre konverziu energie: Nitrid gália (GaN); Kremík (Si); Karbid kremíka (SiC); Iné
pt-BR: Tipo de semicondutor de conversão de energia: Nitreto de gálio (GaN); Silício (Si); Carbeto de silício (SiC); Outro
th: ประเภทสารกึ่งตัวนำการแปลงพลังงาน: แกลเลียมไนไตรด์ (GaN); ซิลิกอน (Si); ซิลิกอนคาร์ไบด์ (SiC); อื่นๆ
sl-SI: Tip polprevodnika za pretvorbo moči: Galijev nitrid (GaN); Silicij (Si); Silicijev karbid (SiC); Drugo
zh-TW: 功率轉換半導體類型: 氮化鎵 (GaN); 矽 (Si); 碳化矽 (SiC); 其他
es: Tipo de semiconductor de conversión de energía: Nitruro de galio (GaN); Silicio (Si); Carburo de silicio (SiC); Otros
hr-HR: Tip poluvodiča za pretvorbu energije: Galijev nitrid (GaN); Silicij (Si); Silicijev karbid (SiC); Ostalo
de: Halbleitertyp des Leistungsumwandlungs: Galliumnitrid (GaN); Silizium (Si); Siliziumkarbid (SiC); Sonstiges
bg-BG: Тип полупроводник за преобразуване на мощност: Галиев нитрид (GaN); Силиций (Si); Силициев карбид (SiC); Други